【裁判字號】    92,台上,620
【裁判日期】    920328
【裁判案由】    確認抵押債權不存在等
【裁判全文】
最高法院民事裁定                                九十二年度台上字第六二○號
    上  訴  人  甲○○
    訴訟代理人  江雅萍律師
                劉昌崙律師
    右  一  人
    複 代理 人  李亭萱律師
                劉雅洳律師
    上  訴  人  乙○○
    訴訟代理人  陳德文律師
右當事人間請求確認抵押債權不存在等事件，兩造對於中華民國九十年七月三日台灣
高等法院第二審判決（八十九年度上字第八八八號），各自提起上訴，本院裁定如左
：
    主  文
兩造之上訴均駁回。
第三審訴訟費用由兩造各自負擔。
    理  由
一關於上訴人甲○○上訴部分：
按對於第二審判決上訴，非以其違背法令為理由，不得為之。又提起上訴，上訴狀內
應記載上訴理由，表明原判決所違背之法令及其具體內容，暨依訴訟資料合於該違背
法令之具體事實。民事訴訟法第四百六十七條、第四百七十條第二項定有明文。而依
同法第四百六十八條規定，判決不適用法規或適用不當者，為違背法令；依同法第四
百六十九條規定，判決有該條所列各款情形之一者，為當然違背法令。是當事人提起
上訴，如依民事訴訟法第四百六十八條規定，以第二審判決有不適用法規或適用法規
不當為理由時，其上訴狀或理由書應表明該判決所違背之法令條項，或有關判例、解
釋字號，或成文法以外之習慣或法理等及其具體內容，暨係依何訴訟資料合於該違背
法令之具體事實；如以民事訴訟法第四百六十九條所列各款情形為理由時，其上訴狀
或理由書應表明該判決有合於各該條款規定情形之具體內容，及係依何訴訟資料合於
該違背法令之具體事實。上訴狀或理由書如未依上述方法表明，或其所表明者顯與上
開法條規定不合時，即難認為已合法表明上訴理由，其上訴自非合法。本件上訴人甲
○○對於第二審判決提起上訴，雖以該判決違背法令為由，惟核其上訴理由狀所載內
容，係就原審取捨證據、認定事實之職權行使，指摘其為不當，並就原審已論斷者，
泛言未論斷，而非表明該判決所違背之法令及其具體內容，暨依訴訟資料合於該違背
法令之具體事實，難認其已合法表明上訴理由。依首揭說明，應認其上訴為不合法。
二關於上訴人乙○○上訴部分：
按對於財產權訴訟之第二審判決，如因上訴所得受之利益不逾新台幣（下同）一百萬
元者，不得上訴，民國八十九年二月九日修正公布之民事訴訟法第四百六十六條第一
項定有明文。又以一訴附帶主張利息者，不併算其價額，民事訴訟費用法第五條第二
項亦有明定。本件上訴人乙○○九十年八月一日上訴第三審所得受之利益為一百萬元
及自民國八十三年六月一日起至清償日止按年息百分之五計算之利息，於法其上訴之
金額仍未逾一百萬元，其上訴自非合法。
據上論結，本件兩造之上訴均為不合法。依民事訴訟法第四百八十一條、第四百四十
四條第一項、第九十五條、第七十八條，裁定如主文。
中      華      民      國    九十二    年      三      月    二十八    日
                              最高法院民事第六庭
                                  審判長法官  吳  正  一
                                        法官  劉  福  來
                                        法官  鄭  玉  山
                                        法官  黃  義  豐
                                        法官  朱  建  男
      右正本證明與原本無異
                                              書  記  官
中      華      民      國    九十二    年      四      月     十五     日


司法院資訊處製作；財團法人民間司法改革基金會備份。
